臺灣高等法院民事裁定
110年度上更一字第88號
被  上訴人  聯鏵股份有限公司

法定代理人  程鹿玲  
訴訟代理人  蔡朝安律師                      
            王萱雅律師
            簡菀萲律師
被上訴人因與上訴人財政部北區國稅局、經濟部國際貿易局間第
三人異議之訴等事件，於本院為訴之追加，本院裁定如下： 
    主  文
上訴人應於收受本裁定正本送達翌日起七日內補繳第二審裁判費
新臺幣壹佰肆拾壹萬參仟參佰肆拾壹元，逾期即駁回其追加之訴
。
    理  由
一、按民事訴訟法第77條之15第3項、第77條之16規定，於第二
    審為訴之變更或追加，其變更或追加後訴訟標的之價額超過
     原訴訟標的之價額者，就其超過部分補徵第二審裁判費。
    次 按民事訴訟法第77條之15第3項之立法理由說明「補徵數
    額之計算方式，係就變更或追加後訴訟標的價額計算裁判費
    後 ，再扣除依原訴之訴訟標的價額算定之裁判費後補徵之
    」。
二、查被上訴人起訴請求法務部行政執行署新北分署新北執信99
    年度營稅執特專字第00000000號行政執行事件（下稱系爭執
    行事件）於民國102年1月23日與同年2月25日核發之執行命
    令（下稱系爭執行命令），於黃金20兩（成色99.99％）及現
    金新臺幣（下同）75萬元範圍內，應予撤銷，經原審為其全
    部勝訴之判決，上訴人不服提起上訴，被上訴人於111年2月
    17日以遭扣押之黃金數量為1,712.283兩，應全部撤銷為由
    ，追加請求系爭執行命令於黃金1,692.283兩之範圍內應予
    撤銷（見本院卷一第391-392頁）。原訴之訴訟標的價額為1
    ,668,750元（見原審卷一第101頁），追加時台灣銀行黃金
    存摺賣出價格為每公克1,688元（見原審卷一第100頁、本院
    卷二第5頁），黃金1兩為37.5公克，追加之訴訴訟標的價額
    為107,121,514元（計算式：1,692.283×37.5×1,688，元以
    下四捨五入），則被上訴人追加後之訴訟標的價額應核定為
    108,790,264元，應徵第二審裁判費1,439,640元，扣除原訴
    之訴訟標的價額算定之第二審裁判費26,299元，被上訴人應
    補繳1,413,341元。茲限被上訴人於收受本裁定正本7日內，
    如數逕向本院補繳，逾期未繳，即駁回其追加之訴。
三、爰裁定如文。　　
中　　華　　民　　國　　111 　年　　3 　　月　　4 　　日
                  民事第十一庭  
                        審判長法  官  李慈惠
正本係照原本作成。
核定訴訟標的價額部分，如不服裁定得於收受送達後10日內向本
院提出抗告狀，並繳納抗告費新臺幣1千元。
命補繳裁判費部分不得抗告。
中　　華　　民　　國　　111 　年　　3 　　月　　4 　　日
　　　　　　　　　　　　　    書記官  郭晋良